---
title: "Portofolio"
output: 
  flexdashboard::flex_dashboard:
    theme:
      bg: "#F6F0F0"
      fg: "#000000" 
      primary: "#4B49AC"
      base_font:
        google: Prompt
      code_font:
        google: JetBrains Mono
    orientation: columns
    vertical_layout: fill
---

```{r setup, include=FALSE}
library(flexdashboard)
# Install thematic and un-comment for themed static plots (i.e., ggplot2)
# thematic::thematic_rmd()
pacman::p_load(tidyverse,
                tidyquant,
                tidyr,
                DT,
                timetk,
                forcats,
                plotly,
                rmdformats
               
               )
```


# Data

## COlumn {.tabset .tabset-pills}

### Stocks Market

```{r}
library(DT)
# Simbol saham
symbols <- c("ABDA.JK", "RUIS.JK", "PEHA.JK", "AIMS.JK", "GOLD.JK")

# Mengunduh data saham
saham <- tq_get(symbols,
                from = '2019-01-01',
                to = "2024-05-30",
                get = 'stock.prices')
DT::datatable(saham) 
```

### Closing Prices
```{r}
closing_prices <- saham %>%
  select(symbol, date, adjusted) %>%
  spread(symbol, adjusted)
datatable(closing_prices)
```


```{r}
cor_matrix <- cor(closing_prices[,-1], use = "complete.obs")
library(corrplot)

# Membuat visualisasi matriks korelasi

```


# Daily Price

## Column {.tabset .tabset-pills}

### ABDA.JK
```{r}
# Memilih simbol saham tertentu
symbol0 <- "ABDA.JK"


# Membuat plot interaktif dengan Plotly
plot_ly(data = closing_prices, x = ~date, y = ~ABDA.JK, mode="lines", color = ~symbol0, colors = "Set1") %>%
  add_lines() %>%
  layout(title = paste("Daily Closing Price of", symbol0),
         xaxis = list(title = "Date", range = c(as.Date("2019-01-01"), as.Date("2023-01-10"))),
         yaxis = list(title = "Price")) 
```


### AIMS.JK
```{r}
# Memilih simbol saham tertentu
symbol1 <- "AIMS.JK"


# Membuat plot interaktif dengan Plotly
plot_ly(data = closing_prices, x = ~date, y = ~AIMS.JK, mode="lines", color = ~symbol1, colors = "Set1") %>%
  add_lines() %>%
  layout(title = paste("Daily Closing Price of", symbol1),
         xaxis = list(title = "Date", range = c(as.Date("2019-01-01"), as.Date("2023-01-10"))),
         yaxis = list(title = "Price",range = c(0,700)))
```


### GOLD.JK
```{r}
# Memilih simbol saham tertentu
symbol2 <- "GOLD.JK"


# Membuat plot interaktif dengan Plotly
plot_ly(data = closing_prices, x = ~date, y = ~GOLD.JK, mode="lines", color = ~symbol2, colors = "Set1") %>%
  add_lines() %>%
  layout(title = paste("Daily Closing Price of", symbol2),
         xaxis = list(title = "Date", range = c(as.Date("2019-01-01"), as.Date("2023-01-10"))),
         yaxis = list(title = "Price"))
```


### PEHA.JK
```{r}
# Memilih simbol saham tertentu
symbol3 <- "PEHA.JK"


# Membuat plot interaktif dengan Plotly
plot_ly(data = closing_prices, x = ~date, y = ~PEHA.JK, mode="lines", color = ~symbol3, colors = "Set1") %>%
  add_lines() %>%
  layout(title = paste("Daily Closing Price of", symbol3),
         xaxis = list(title = "Date", range = c(as.Date("2019-01-01"), as.Date("2023-01-10"))),
         yaxis = list(title = "Price"))
```



### RUIS.JK
```{r}
# Memilih simbol saham tertentu
symbol4 <- "RUIS.JK"


# Membuat plot interaktif dengan Plotly
plot_ly(data = closing_prices, x = ~date, y = ~RUIS.JK, mode="lines", color = ~symbol4, colors = "Set1") %>%
  add_lines() %>%
  layout(title = paste("Daily Closing Price of", symbol4),
         xaxis = list(title = "Date", range = c(as.Date("2019-01-01"), as.Date("2023-01-10"))),
         yaxis = list(title = "Price"))
```




# Daily Return

## Column {.tabset .tabset-pills}

### RUIS.JK

```{r}
# Mengunduh data harga saham harian
stock_prices <- tq_get(symbols, from = "2020-01-01", to = "2023-01-10", get = "stock.prices")
# Memilih kolom yang diperlukan untuk plotting
stock_returns <- stock_prices %>%
  group_by(symbol) %>%
  mutate(daily_return = (close - lag(close)) / lag(close))
stock_returnss <- stock_returns %>%
  filter(symbol == "RUIS.JK")


stock_returns_plot <- stock_returnss %>%
  select( symbol, date, daily_return)%>%
  spread(symbol, daily_return)

symbol5 <- "RUIS.JK"

# Plot return harian untuk masing-masing saham
plot_ly(data = stock_returns_plot,  x = ~date, y = ~RUIS.JK, mode="lines", color = ~symbol5, colors = "Set1")%>%
  add_lines() %>%
  layout(title = paste("Daily Stock Returns",symbol5),
       xaxis = list(title="Date"),
       yaxis = list(title="Return") )
```

### ABDA.JK
```{r}
# Memilih kolom yang diperlukan untuk plotting
stock_returns1<- stock_returns %>%
  filter(symbol == "ABDA.JK")


stock_returns_plot <- stock_returns1 %>%
  select( symbol, date, daily_return)%>%
  spread(symbol, daily_return)

symbol6 <- "ABDA.JK"

# Plot return harian untuk masing-masing saham
plot_ly(data = stock_returns_plot,  x = ~date, y = ~ABDA.JK, mode="lines", color = ~symbol6, colors = "Set2")%>%
  add_lines() %>%
  layout(title = paste("Daily Stock Returns",symbol6),
       xaxis = list(title="Date"),
       yaxis = list(title="Return") )
```



## Column {.tabset .tabset-pills}

### AIMS.JK
```{r}
# Memilih kolom yang diperlukan untuk plotting
stock_returns2<- stock_returns %>%
  filter(symbol == "AIMS.JK")


stock_returns_plot <- stock_returns2 %>%
  select( symbol, date, daily_return)%>%
  spread(symbol, daily_return)

symbol7 <- "AIMS.JK"

# Plot return harian untuk masing-masing saham
plot_ly(data = stock_returns_plot,  x = ~date, y = ~AIMS.JK, mode="lines", color = ~symbol7, colors = "Set3")%>%
  add_lines() %>%
  layout(title = paste("Daily Stock Returns",symbol7),
       xaxis = list(title="Date"),
       yaxis = list(title="Return", range = c(-.1,.4)) )
```

### GOLD.JK

```{r}
# Memilih kolom yang diperlukan untuk plotting
stock_returns3<- stock_returns %>%
  filter(symbol == "GOLD.JK")


stock_returns_plot <- stock_returns3 %>%
  select( symbol, date, daily_return)%>%
  spread(symbol, daily_return)

symbol8 <- "GOLD.JK"

# Plot return harian untuk masing-masing saham
plot_ly(data = stock_returns_plot,  x = ~date, y = ~GOLD.JK, mode="lines", color = ~symbol8, colors = "Pastel2")%>%
  add_lines() %>%
  layout(title = paste("Daily Stock Returns",symbol8),
       xaxis = list(title="Date"),
       yaxis = list(title="Return"))
```


### PEHA.JK
```{r}
# Memilih kolom yang diperlukan untuk plotting
stock_returns4<- stock_returns %>%
  filter(symbol == "PEHA.JK")


stock_returns_plot <- stock_returns4 %>%
  select( symbol, date, daily_return)%>%
  spread(symbol, daily_return)

symbol9 <- "PEHA.JK"

# Plot return harian untuk masing-masing saham
plot_ly(data = stock_returns_plot,  x = ~date, y = ~PEHA.JK, mode="lines", color = ~symbol9, colors = "Pastel1")%>%
  add_lines() %>%
  layout(title = paste("Daily Stock Returns",symbol9),
       xaxis = list(title="Date"),
       yaxis = list(title="Return", range = c(-.1,.4)) )
```


# Corellation Plot

## Column {.tabset .tabset-pills}

### Heatmap
```{r}
getSymbols(symbols, from = '2019-01-01', to ="2024-05-30", scr = "yahoo", adjust =FALSE)
label <- c("Asuransi Bina Dana Arta Tbk", "Radiant Utama Interinsco", "Phapros Tbk", "Akbar Indo Makmur Stimec Tbk", "Visi Telekomunakasi Infrastruktur")
prices <-  NULL
for (stock in symbols) {
  prices <- cbind(prices, Cl(get(stock)))
}
returns <- Return.calculate(prices)
correlation_matrix <- cor(na.omit(returns))
mask <- matrix(FALSE, nrow = nrow(correlation_matrix), ncol = ncol(correlation_matrix))
mask[lower.tri(mask)] <- TRUE
colnames(correlation_matrix) <- rownames(correlation_matrix) <- label
heatmap <- plot_ly(z = correlation_matrix, x = label, y = label, type = "heatmap"  )
heatmap <- heatmap %>%
  layout(title = "Correlation Heatmap of Indonesian Stocks",
         xaxis = list(title=""),
         yaxis = list(title=""),
         margin = list(l=80, r=80, t=100, b=80))

heatmap
```


### Plot
```{r}
corrplot(cor_matrix, method = "circle")
```



# Portofolio Weight and VAR

## Column {data-width= 650}
```{r}
# Asumsi bobot portofolio sama rata
weights <- rep(1/length(symbols), length(symbols))

# Menghitung return portofolio
portfolio_returns <- Return.portfolio(returns, weights = weights)

# Convert portfolio returns to a data frame
portfolio_returns_df <- data.frame(Date = index(portfolio_returns), 
                                   portfolio_return = coredata(portfolio_returns))

# Create an interactive plot
p <- plot_ly(portfolio_returns_df, x = ~Date, y = ~portfolio.returns, type = 'scatter', mode = 'lines') %>%
  layout(title = 'Portfolio Returns Over Time',
         xaxis = list(title = 'Date'),
         yaxis = list(title = 'Portfolio Return'))

# Show the plot
p
```

## Column {.tabset .tabset.pills}

### Return Portofolio
```{r}
# Menampilkan ringkasan return portofolio
datatable(table.AnnualizedReturns(portfolio_returns))
```

### VAR 

```{r}
# Menghitung VaR pada tingkat kepercayaan 95%
VaR_95 <- VaR(portfolio_returns, p = 0.95, method = "historical")

```

```{r}
volatility <- sd(portfolio_returns)
sigma <- volatility

confidence_level <- 0.95

if (confidence_level == 0.95) {
  z_score <- qnorm(1 - confidence_level)
} else if (confidence_level == 0.99) {
  z_score <- qnorm(1 - confidence_level)
} else {
  stop("Not Valid")
}

portfolio_value <- 5000000

Var <- z_score * sigma * portfolio_value


tradi <- data.frame(
  VaR_95= -0.034005074016278,
  volatility, 
  Var
)

colnames(tradi) <- c("Value at Risk (95%)", "Volatilitas", "Value at Risk")
datatable(tradi)
```



# Prediction 

## Column {.tabset .tabset-pills}

```{r}
# volitality ARIMA
library(forecast)
closing_prices -> i
j<- i%>% dplyr::mutate(PEHA.JK = replace_na(PEHA.JK, mean(na.omit(i$PEHA.JK))))

j$week_num <- strftime(j$date, format = "%V")
j$year <- strftime(j$date, format = "%Y")
j<- j%>%
  group_by(year, week_num)%>%
  summarize(ABDA= mean(ABDA.JK),
         AIMS=mean(AIMS.JK),
         GOLD=mean(GOLD.JK),
         PEHA=mean(PEHA.JK),
         RUIS=mean(RUIS.JK))
```

```{r}
aa1 = auto.arima(j$ABDA)
aa2 = auto.arima(j$AIMS)
aa3 = auto.arima(j$GOLD)
aa4 = auto.arima(j$PEHA)
aa5 = auto.arima(j$RUIS)

a.p1 = data.frame(predict(aa1,2))
a.p2 = data.frame(predict(aa2,2))
a.p3 = data.frame(predict(aa3,2))
#a.p4 = data.frame(predict(aa4,3))
a.p5 = data.frame(predict(aa5,2))


ts1 = ts(j$ABDA,  start=c(2019,1), frequency=52)
ts2 = ts(j$AIMS,  start=c(2019,1), frequency=52)
ts3 = ts(j$GOLD,  start=c(2019,1), frequency=52)
#ts4 = ts(j$PEHA, start=c(2019,1), frequency=52)
ts5 = ts(j$RUIS, start=c(2019,1), frequency=52)



a.ts1 = c(j$ABDA, a.p1$pred)
a.ts2 = c(j$AIMS, a.p2$pred)
a.ts3 = c(j$GOLD, a.p3$pred)
#a.ts4 = c(j$PEHA, a.p4$pred)
a.ts5 = c(j$RUIS, a.p5$pred)

```



```{r}
library(rugarch)
library(fGarch)
garch_spec <- ugarchspec(variance.model= list(model="sGARCH", garchOrder = c(1,1)), mean.model = list(armaOrder = c(0,0), include.mean=F))
garch_fit1 <- ugarchfit(spec=garch_spec, data=j$ABDA)
garch_fit2 <- ugarchfit(spec=garch_spec, data=j$AIMS)
garch_fit3 <- ugarchfit(spec=garch_spec, data=j$GOLD)
#garch_fit4 <- ugarchfit(spec=garch_spec, data=j$PEHA)
garch_fit5 <- ugarchfit(spec=garch_spec, data=j$RUIS)


b.g1 <- sigma(garch_fit1)
b.g2 <- sigma(garch_fit2)
b.g3 <- sigma(garch_fit3)
#b.g4 <- sigma(garch_fit4)
b.g5 <- sigma(garch_fit5)

fit <- data.frame(
  week = j$week_num
)

fit$ABDA = as.numeric(b.g1)
fit$AIMS = as.numeric(b.g2)
fit$GOLD = as.numeric(b.g3)
#fit$PEHA = as.numeric(b.g4)
fit$RUIS = as.numeric(b.g5)


b.p1 <- garchFit(~ garch(1, 1), data = j$ABDA, trace = FALSE)
b.p2 <- garchFit(~ garch(1, 1), data = j$AIMS, trace = FALSE)
b.p3 <- garchFit(~ garch(1, 1), data = j$GOLD, trace = FALSE)
b.p5 <- garchFit(~ garch(1, 1), data = j$RUIS, trace = FALSE)

z1 = data.frame(predict(b.p1,2))
z2 = data.frame(predict(b.p2,2))
z3 = data.frame(predict(b.p3,2))
z5 = data.frame(predict(b.p5,2))

b.ts1 = c(fit$ABDA ,z1$meanForecast)
b.ts2 = c(fit$AIMS ,z2$meanForecast)
b.ts3 = c(fit$GOLD ,z3$meanForecast)
b.ts5 = c(fit$RUIS ,z5$meanForecast)


```

### ABDA.JK
```{r}
library(highcharter)
tanggal = seq(as.Date("2019/1/1"), as.Date("2024/05/30"), by = "week")
ABDA = data.frame(
  date = tanggal,
  arima = a.ts1,
  garch = b.ts1
)

ABDA$actual =c(j$ABDA,NA,NA)

hchart(ABDA, type = "line", 
         hcaes(x = date, 
               y = arima), name="Fitted ARIMA and Prediction") %>% 
  hc_yAxis(opposite = TRUE,
           labels = list(format = "{value}"))%>%
  hc_add_series(ABDA, type="line", hcaes(x=date, y=garch), name="Fitted GARCH and Prediction")%>%
  hc_add_series(ABDA, type="line", hcaes(x=date, y=actual), name="Actual Data")%>%
  hc_title(text="ABDA.JK Weekly Price")
```


### AIMS.JK

```{r}
AIMS = data.frame(
  date = tanggal,
  arima = a.ts2,
  garch = b.ts2
)

GOLD = data.frame(
  date = tanggal,
  arima = a.ts3,
  garch = b.ts3
)

RUIS = data.frame(
  date = tanggal,
  arima = a.ts5,
  garch = b.ts5
)

AIMS$actual =c(j$AIMS,NA,NA)
GOLD$actual =c(j$GOLD,NA,NA)
RUIS$actual =c(j$RUIS,NA,NA)

hchart(AIMS, 
         type = "line", 
         hcaes(x = date, 
               y = arima), name="Fitted ARIMA and Prediction") %>% 
  hc_yAxis(opposite = TRUE,
           labels = list(format = "{value}"))%>%
  hc_add_series(AIMS, type="line", hcaes(x=date, y=garch), name="Fitted GARCH and Prediction")%>%
  hc_add_series(AIMS, type="line", hcaes(x=date, y=actual), name="Actual Data")%>%
  hc_title(text="AIMS.JK Weekly Price")
```

### GOLD.JK

```{r}
hchart(GOLD, 
         type = "line", 
         hcaes(x = date, 
               y = arima), name="Fitted ARIMA and Prediction") %>% 
  hc_yAxis(opposite = TRUE,
           labels = list(format = "{value}"))%>%
  hc_add_series(GOLD, type="line", hcaes(x=date, y=garch), name="Fitted GARCH and Prediction")%>%
  hc_add_series(GOLD, type="line", hcaes(x=date, y=actual), name="Actual Data")%>%
  hc_title(text="GOLD.JK Weekly Price")
```

### RUIS.JK

```{r}
hchart(RUIS, 
         type = "line", 
         hcaes(x = date, 
               y = arima), name="Fitted ARIMA and Prediction") %>% 
  hc_yAxis(opposite = TRUE,
           labels = list(format = "{value}"))%>%
  hc_add_series(RUIS, type="line", hcaes(x=date, y=garch), name="Fitted GARCH and Prediction")%>%
  hc_add_series(RUIS, type="line", hcaes(x=date, y=actual), name="Actual Data")%>%
  hc_title(text="RUIS.JK Weekly Price", style=list(color="#FEFFD2", useHTML=T))
```

# Creator
Matana University
<br>
Statistics
<br>

+ Alicia Arifin, 20214920001 

+ Diyas Arya Nugroho, 20214920007 

+ Dhela Asafiani Agatha, 20214920009



